臺灣臺中地方法院刑事判決
110年度交訴字第390號
公  訴  人  臺灣臺中地方檢察署檢察官
被      告  蔡函軒


上列被告因肇事逃逸等案件，經檢察官提起公訴（110年度偵字
第27838號），被告於本院行準備程序時，對於犯罪事實為有罪
之陳述，經本院合議庭裁定由受命法官獨任適用簡式審判程序，
本院判決如下：
    主  文
丙○○駕駛動力交通工具而吐氣所含酒精濃度達每公升零點二五毫
克以上，處有期徒刑肆月，如易科罰金，以新臺幣壹仟元折算壹
日。又犯駕駛動力交通工具發生交通事故，致人傷害而逃逸罪，
處有期徒刑陸月，如易科罰金，以新臺幣壹仟元折算壹日。應執
行有期徒刑捌月，如易科罰金，以新臺幣壹仟元折算壹日。緩刑
參年，並應於本判決確定之翌日起壹年內，向公庫支付新臺幣拾
貳萬元。
    犯罪事實
一、蔡○○函軒於民國110年7月10日1時許起至同日3時許止，在臺
    中市○○區○○路0段0000號不詳友人住處，飲用酒類後，其吐
    氣所含酒精濃度已達每公升0.25毫克以上，竟仍於同日4時3
    6分許前某時，駕駛車號000-0000號自用小客車，沿臺中市○
    ○區○○路由南往北方向行駛，於同日4時36分許，行抵臺中市
    ○○區○○路與○○路3段交岔路口前某處，本應注意汽車行駛時
    ，駕駛人應注意車前狀況，並隨時採取必要之安全措施，而
    依當時天候晴、夜間有照明、柏油路面乾燥、無缺陷、無障
    礙物、視距良好等情，客觀上並無不能注意之情事，竟疏未
    注意車前尚有其他車輛，且保持安全間隔而貿然直行，適有
    簡○○騎車號000-0000號普通重型機車(起訴書誤載為自用小
    客車)，沿臺中市○○區○○路同向行駛在前，蔡○○駕駛之車輛
    右前車頭不慎自後追撞簡○○所騎機車後車尾，簡○○因而人車
    倒地，且受有下巴、左肩、雙手、左膝傷口疼痛、臉挫傷、
    左肩挫傷、肢體挫傷等傷害(涉犯過失傷害罪嫌部分，業經
    撤回告訴，前由臺灣臺中地方檢察署檢察官另為不起訴處分
    )。詎蔡○○肇事致簡○○受傷後，竟未採取救護或其他必要措
    施，竟基於肇事致人受傷逃逸之犯意，未協助簡○○就醫，亦
    未留下聯絡方式，逕自駕車離開現場而逃逸。嗣因路人陳○○
    發現後，駕車追趕蔡○○，且經警據報到場處理，遂於同日5
    時11分許，對其施以吐氣式酒精濃度測試，測得其吐氣中所
    含酒精濃度達每公升0.55毫克，始悉上情。
二、案經簡○○訴由臺中市政府警察局第六分局報告臺灣臺中地方
    檢察署檢察官偵查起訴。
    理    由
壹、程序部分：
    按本案被告蔡○○所犯均為死刑、無期徒刑、最輕本刑為3年
    以上有期徒刑之罪或高等法院管轄第一審案件以外之罪，其
    於準備程序就前揭被訴事實為有罪之陳述，經本院告知簡式
    審判程序之旨，並聽取被告與公訴人之意見後，認無不得或
    不宜改依簡式審判程序進行之情形，爰依刑事訴訟法第273
    條之1第1項規定，裁定本件進行簡式審判程序，且據同法第
    273條之2之規定，簡式審判之證據調查亦無同法第159條第1
    項規定之適用，是下列所採用之證據，均不受傳聞證據證據
    能力之限制，均有證據能力。
貳、實體部分：
一、認定犯罪事實根據之證據及理由：
　  上揭犯罪事實，業據被告於偵訊、本院準備程序及審理時均
    坦承不諱【見臺灣臺中地方檢察署110年度偵字第27838號偵
    查卷宗(下稱偵卷)第115頁、本院卷第35、47頁】，核與證
    人即告訴人簡○○、證人陳○○分別於警詢及偵訊時證述情節均
    相符合(簡○○部分：見偵卷第31-37、39-41、131-132頁；陳
    ○○部分：見偵卷第43-45、133頁)，且有職務報告、臺中榮
    民總醫院診斷證明書、酒精測定紀錄表、財團法人工業技術
    研究院呼氣酒精測試器檢定合格證書影本、道路交通事故現
    場圖、道路交通事故調查報告表㈠㈡、臺中市政府警察局交通
    事故補充資料表各1紙、現場照片2張、車損照片14張、現場
    監視器錄影畫面截圖照片4張、行車紀錄器錄影畫面截圖照
    片4張、臺中市政府警察局舉發違反道路交通管理事件通知
    單影本2紙、臺中市○○○○○○○○○○○○○○○○○○○○○○○○路○○○○○○○號
    查詢汽車車籍、證號查詢汽車駕駛人各1紙在卷可稽(見偵卷
    第15、51、53、55、57、59-61、67、71、72-78、79-81、8
    3-85、87、89、91、95頁)；此外，復經本院勘驗現場監視
    器暨行車紀錄器錄影光碟屬實，此有本院勘驗筆錄1份附卷
    供參(見本院卷第37-39頁)，足認被告之自白與事實相符，
    被告前揭犯行洵堪認定，應予依法論科。
二、論罪科刑：
　㈠核被告蔡○○所為，係犯刑法第185條之3第1項第1款之駕駛動
    力交通工具而吐氣所含酒精濃度達每公升0.25毫克以上罪與
    刑法第185條之4第1項前段之駕駛動力交通工具發生交通事
    故，致人傷害而逃逸罪。
　㈡被告所犯前揭1次駕駛動力交通工具而吐氣所含酒精濃度達每
    公升0.25毫克以上與1次駕駛動力交通工具發生交通事故，
    致人傷害而逃逸等罪間，犯意各別，行為互異，應予分論併
    罰。
　㈢爰以行為人之責任為基礎，審酌被告不顧政府機關一再宣導
    酒精成分對人之意識、控制能力具有不良影響，超量飲酒後
    會導致對週遭事物之辨識及反應能力較平常狀況薄弱，飲酒
    後駕車將對往來之公眾及駕駛人自身皆具有高度危險性，全
    民都應戒絕飲酒後駕車之劣行，被告竟置上揭政府宣導為罔
    聞，飲酒後駕車上路，測得其吐氣中所含酒精濃度為每公升
    0.38毫克，並駕車過程中，不慎自後追撞告訴人所騎機車後
    ，無視本案告訴人受傷之事實，逕自駕車逃逸，置被害人安
    危於不顧，所為於法有違，惟考量被告犯後坦承犯行，業生
    悔意，且已與告訴人達成和解，賠償新臺幣(下同)8萬元予
    告訴人，此有和解書1紙附卷供參(見偵卷第139頁)，犯後態
    度尚佳，兼衡被告過去並無前科，有臺灣高等法院被告前案
    紀錄表1份在卷供參(見本院卷第15頁)，素行良好，暨其高
    職肄業學歷、職業為服務業，須扶養父母親及2名未成年子
    女，家境勉持之生活狀況，業據被告陳明在卷【詳警詢筆錄
    內受詢問人基本資料欄內家庭經濟狀況欄之記載、個人戶籍
    資料(完整姓名)查詢結果內教育程度註記欄之記載，見偵卷
    第17頁、本院卷第13、48頁】等一切情狀，分別量處如主文
    所示之刑，併均諭知易科罰金之折算標準。另酌以被告所犯
    本案各罪間整體犯罪關係，係於同一飲酒駕車後肇事，復而
    另起肇事後逃逸犯行，侵害之法益迥異，並考量行為人復歸
    社會可能性，併定其應執行刑，並諭知易科罰金之折算標準
    ，以資懲儆。
　㈣末查，被告未曾因故意犯罪受有期徒刑以上刑之宣告，有臺
    灣高等法院被告前案紀錄表1份附卷可佐(見本院卷第15頁)
    ，本院審酌被告因一時失慮，致觸犯本件刑章，且於犯後坦
    承犯行，與告訴人達成和解，並已賠償8萬元，業如前述，
    本院認為被告經此偵、審程序及科刑之宣告後，當能知所警
    惕，故認前開所宣告之刑以暫不執行為適當，爰依刑法第74
    條第1項第1款之規定，併予宣告緩刑3年。惟為使被告於緩
    刑期間內，仍深知戒惕，避免緩刑宣告遭撤銷，且導正其行
    為與有關法治之正確觀念，不致因受緩刑宣告而心存僥倖，
    兼衡被告經濟及生活狀況，爰依刑法第74條第2項第4款規定
    ，命被告應於判決確定翌日起1年內，向公庫支付12萬元，
    以啟自新。
據上論斷，應依刑事訴訟法第273條之1第1項、第299條第1項前
段，刑法第185條之3第1項第1款、第185條之4第1項前段、第51
條第5款、第41條第1項前段、第8項，第74條第1項第1款、第2項
第4款，判決如主文。
本案經檢察官乙○○提起公訴，檢察官甲○○到庭執行職務。
中　　華　　民　　國　 110　　年　　12　　月　　29　　日
                  刑事第十五庭  法　官　湯有朋
以上正本證明與原本無異。
如不服本判決應於收受送達後20日內向本院提出上訴書狀，並應
敘述具體理由；其未敘述上訴之理由者，應於上訴期間屆滿後20
日內向本院補提理由書（均須按他造當事人之人數附繕本）「切
勿逕送上級法院」。
告訴人或被害人如不服判決，應備理由具狀向檢察官請求上訴，
上訴期間之計算，以檢察官收受判決正本之日起算。
　　　                        　書記官   黃美雲
中　　華　　民　　國　　110 　年　　12　　月　　29　　日
附錄本案論罪科刑法條：
刑法第185條之3第1項第1款
駕駛動力交通工具而有下列情形之一者，處2年以下有期徒刑，
得併科20萬元以下罰金：
一、吐氣所含酒精濃度達每公升零點二五毫克或血液中酒精濃度
    達百分之零點零五以上。
刑法第185條之4第1項
駕駛動力交通工具發生交通事故，致人傷害而逃逸者，處6月以
上5年以下有期徒刑；致人於死或重傷而逃逸者，處1年以上7年
以下有期徒刑。